# 外汇现钞的问题

提问人：zico9999 时间：2011-06-29 22:50:25
1 、A公司提供劳务以美元计价，客户直接交美元现钞给A公司，A公司是否不能收取？该如何办理？ 2 、外汇现钞必须入钞户，不能入汇户？ 3 、B公司员工需要出国差旅费，申请提现 1 万美元，结余 2000 美元如何存入公司账户？

回答人：chenyiwei
这类政策性问题，因为常有变化，还是建议在实际遇到时咨询外汇指定银行。 对于一些基本规定，可以根据国家外汇管理局发布的《现行有效外汇管理主要法规目录（截至 2010 年 6 月底）》中的提示查阅相关的规定。